臺灣高等法院交通事件裁定　　　　　　 94年度交抗字第744號
抗　告　人
即受處分人　甲○○
上列抗告人因違反道路交通管理處罰條例案件，不服臺灣基隆地
方法院，中華民國94年9月6日所為裁定（94年度交聲字第172號
），提起抗告，本院裁定如下：
    主  文
抗告駁回。
    理  由
一、抗告意旨略以：本件處罰並未一視同仁，交通號誌也常顯示
    不正常，不是顯示太長就是太短，駕駛人一不小心就會被舉
    發，員警並未考慮案發當時狀況云云。
二、經查：
（一）、抗告人即受處分人甲○○駕駛之4159-KL號自用小客車
        ，於民國90年4月27日夜間11時27分許，在基隆市○○
        ○○○路口之「圓形紅燈」亮起時，係呈現如下狀態：
        (1)於「圓形紅燈」亮起已9.6秒時，呈「前輪及四分之
        三個身車」超越停止線之狀態（後輪尚未過線）；(2)於
        「圓形紅燈」亮起已10.6秒時，呈「後輪」超越停止線
        之狀態。此有原審向舉發單位即基隆市警察局調取舉發
        照片2張在卷可稽，且為受處分人所不否認。故受處分
        人確有違反道路交通標誌標線號誌設置規則第206條第1
        項第5款第一目之規定，即不遵守道路號誌、標線之指
        示之情事。
（二）、按標誌、標線、號誌之設置目的，在於提供車輛駕駛人
        及行人有關道路路況之警告、禁制、指示等資訊，以便
        利行旅及促進交通安全，此有道路交通標誌標線號誌設
        置規則第2條規定可憑。又依道路交通安全規則第102條
        第1項第12款規定，汽車行駛至有號誌之交岔路口，遇
        有前行或轉彎之車道交通擁塞時，應在路口停止線前暫
        停，不得逕行駛入交岔路口內，致燈號轉換後，仍未能
        通過妨礙其他車輛通行。考其立法意旨，係在避免路口
        壅塞，維持行車通暢，以確保車輛轉彎或繼續前進之安
        全。依上述交通法規之立法意旨，為求降低或免除廣大
        用路人無可預測之用路風險，駕駛人於途經路口之際，
        當有隨時注意以保持路口淨空之義務；換言之，駕駛人
        遇交通擁塞場合者，應依前揭規定，先於路口停止線前
        暫停，待前行或轉彎車道內之車輛完全駛離路口後，再
        繼續前進（道路交通安全規則第102條第1項第12款規定
        ）。縱其所遇，係人車稀少之深夜路段，則仍有隨時注
        意車前狀況暨路口燈號變換之義務，不可徒憑己意任意
        駕駛。
（三）、又行政機關在作成行政行為之時，對於相同或有同一性
        之事件，若無正當理由，固應受其行政慣例或先例之拘
        束，此即行政法上由「平等原則」推導而出之「行政自
        我拘束原則」；惟人民只有在行政慣例或行政先例「合
        法」之情形下，始有主張「行政自我拘束原則」之餘地
        。本件受處分人既有違規事實在先，縱令舉發單位囿於
        人力或其他因素，不能或未曾就類此違規情節全數舉發
        ，並不表示受處分人即得持以主張應一併免罰；易言之
        ，受處分人違規事實既屬明確，即不容其以他人未經舉
        發為由，主張行政機關不能對其為適法之舉發暨裁罰。
三、綜上所述，原裁定認事用法，洵無違誤，受處分人仍執前詞
    抗告，為無理由，應予駁回。
四、據上論斷，應依道路交通案件處理辦法第26條、刑事訴訟法
    第412條，裁定如主文。
中　　華　　民　　國　　94　　年　　12　　月　　19　　日
                  刑事第十六庭審判長法　官  曾德水
　　　　　　　　　　　　　　　　    法  官  杜惠錦
　　　　　　　　　　　　　　　      法  官  廖紋妤
以上正本證明與原本無異。
不得再抗告。
                                    書記官  王增華
中　　華　　民　　國　　94　　年　　12　　月　　20　　日
